臺灣高等法院高雄分院刑事裁定　　　　　九十三年度交抗字第七四號
　　抗　告　人
　　即受處分人
　　即　異議人　　甲○○
　　原處分機關　　高雄市政府
右抗告人因聲明異議案件，不服台灣高雄地方法院中華民國九十三年五月三十一日裁
定（九十三年度交聲字第一０八號），提起抗告，本院裁定如左：
      主      文
抗告駁回。
      理      由
一、異議意旨略以：異議人即受處分人甲○○於民國九十二年八月十一日上午十一時
    許，駕駛車牌號碼Ｌ八─三三三六號自用小客車，沿高雄市三民區○○○路外側
    快車道由北往南方向行駛，行該路四九一號前，欲右轉進入「上正汽車股份有限
    公司」（以下簡稱上正汽車公司）入口時，已先停止民族一路北向外側快車道與
    慢車道間之分隔島，待慢車道無車輛時才啟動車子右轉，係因被害人郭珮甄超速
    行駛，且未讓已過中心處轉彎行駛之異議人所駕駛之汽車先行，方肇致本件車禍
    ，異議人並無過失，況被害人郭珮甄當時並未受傷，原處分機關之處分與法不符
   ，實難甘服，爰聲明異議，請求撤銷原處分云云。
二、按汽車行駛至交岔路口，轉彎車應讓直行車先行，道路交通安全規則第第一百零
    二條第一項第六款定有明文。又按汽車轉彎時，不讓直行車先行，處新台幣（下
    同）六百元以上一千八百元以下之罰鍰；又汽車駕駛人，駕駛汽車違反道路交通
    安全規則，因而肇事致人受傷者，吊扣其駕駛執照三個月至六個月；道路交通管
    理處罰條例第四十八條第一項第六款、第六十一條第三項（裁決書誤載為第六十
    一條第一項第三款）分別定有明文。
三、經查，本件車禍係發生在高雄市三民區○○○路四九一號上正汽車公司入口處前
    方，車禍發生前，被害人郭珮甄騎乘車牌號碼ＮＬＵ─七七三號機車，沿民族一
    路南向機慢車道直行欲通過該入口，異議人駕駛上開自用小客車，沿民族一路南
    向外側快車道欲右轉往上正汽車公司入口行駛，此為異議人及證人郭珮甄自承在
    卷，而車禍發生後，異議人所駕駛之自用小客車係停在上正汽車公司入口處前方
    之民族一路南向機慢車道行車路線處，車頭朝西南，車尾朝東北，右前輪與右後
    輪分別距離入口北側道邊線延伸線約三˙四公尺、二˙六公尺，左前車角距民族
    一路西側路線延伸線二˙七公尺；被害人郭珮甄之機車倒在異議人之汽車前方，
    車頭朝西，車尾朝東，機車前、後輪分別距離前開入口北側道邊延伸線三˙七公
    尺及三˙九公尺，後輪並距離異議人之汽車左前角二˙一公尺，其右後方留有一
    ˙八公尺刮痕，此有道路交通事故現場圖、車禍現場照片六幀存卷可佐，再參以
    異議人自承在被害人前方尚有一台機車，及被害人郭珮甄是撞到其汽車右前輪（
    見原審九十三年三月三十日訊問筆錄）等情研判，顯見異議人所駕駛之汽車未讓
    被害人郭珮甄之機車先行而肇事無訛。是異議人前開所辯稱，顯無足取。另本件
    車禍經送高雄市政府建設局車輛行車事故鑑定委員會鑑定結果，亦認：「甲○○
    右轉未讓右側慢車道直行車先行，為肇事主因。郭珮甄超速行駛，為肇事次因。
    」此有高市鑑第0000000號鑑定意見書附卷足佐。是被害人郭珮甄就本件
    車禍之發生，亦與有過失，但對於異議人肇事責任之成立不生影響，又被害人郭
    珮甄確因本件車禍受有頭部外傷併左臉挫傷、左肩挫傷及右手肘擦傷之傷害，此
    有高雄市立聯合醫院診斷證明書一紙在卷可憑，是異議人之過失犯行與被害人郭
    珮甄之傷害間，顯有相當因果關係。綜上所述，異議人因駕駛汽車，違反轉彎時
    ，未讓直行車先行之規則，因而肇事受傷，洵堪認定。從而原處分機關依首開規
    定，裁處異議人一千八百元罰鍰，並吊扣駕駛執照六個月，尚無不當。從而，原
    審以本件異議無理由，予以駁回之裁定，核無不合。抗告意旨，仍執：伊當時所
    駕駛的汽車已過轉彎路口中心，且車身橫越慢車道，明顯已行駛至中心處，郭珮
    甄之直行車應讓伊已過轉彎路口中心之轉彎車先行等詞，惟肇事地點係安全島缺
    口，非交岔路口，亦無所謂交岔路口中心處，自無該條款之適用，抗告人據此指
    摘原裁定不當，為無理由，應予駁回。
四、據上論斷，應依道路交通案件處理辦法第二十六條，刑事訴訟法第四百十二條，
    裁定如主文。
中    華    民    國     九十三     年       七       月     二十九     日
                              臺灣高等法院高雄分院刑事第三庭
                                  審判長法官  周賢銳
                                        法官  黃建榮
                                        法官  謝宏宗
右正本證明與原本無異。
不得再抗告。
                                      書記官  賴梅琴
中    華    民    國  九十三     年       七       月     三  十     日
                                                                        Ｆ
